---
title: "범주형 자료분석"
author: "201803430 조성현"
date: "6/2/2021"
output: html_document
---
### 1.
멘델 이론에 의하면 노란색 완두와 녹색 완두를 교배시키면 노란색과 녹색의 비가 3:1 이 된다고 한다. 
아래 표를 통해서 교배실험 결과가 멘델 법칙을 잘 따르고 있는지 유의수준 5% 하에서 검정하시오 



|노란색 완두 |녹색 완두|
|:---:|:---:|
|306|104|

```{r,echo =FALSE}
#데이터 프레임 테이블 생성
name = c("yellow","green")
num = c(306,104)
bean = data.frame(name,num)
bean
```
자료 분석:
교배실험의 결과인 완두들을 두가지 색상의 완두로 나누는 범주형자료이다 멘델 이론에 맞는지 적합도 검정이 필요하다.

귀무가설 H0 :교배실험 결과 노란 색상, 초록 색상의 완두 비가 멘델의 이론에 따라 3:1의 비를 따른다 . 

대립가설 H1:노란 색상 초록 색상의 완두비가 완두 비가 3:1 을 따르지 않는다. 

```{r}
#멘델의 이론에 따라 노란색과 초록색 완두의 비가 3:1 이므로 교배후 나올 노란색 완두의 비는 3/4 이다.
chisq.test(bean$num,p=c(3/4,1/4))
```


통계량 확인:

검정통계량(X-squared): 0.029(자유도 df =1)

유의 확률(p-value) :0.864


결론:

유의 확률인 0.864는 유의수준 5% = 0.05 보다 크므로 유의하다.
그렇므로,귀무 가설을 기각하지 않는다.


따라서,교배실험의 결과인 노란색 원두 와 초록색 완두가 멘델의 이론에 따라 3:1의 비를 따른다 라고 할 수있다.


### 2.
어느 교양 수업에 들어오는 학생들을 대상으로 운동(축구)을 잘하는 것과 학업성적이 
관련이 있는지에 대한 검정을 하고자 한다. 여기서, 성적은 총학점을 상, 중, 하로 나누었다.
유의수준 5% 하에서 검정하시오

|성적 / 운동|상|중|하|계|
|:---:|:---:|:---:|:---:|
|상|3|2|5|10|
|중|26|10|4|40|
|하|5|20|5|30|
|계|34|32|14|80|

```{r}
# 데이터 분할표 만들기

#운동 성적 : 상(Athelete High)  , 중(athelete mid) , 하(athelete low)의 변수를 각각 "AH","AM","AL" 로 잡는다
#학업 성적 : 상(Grade High) , 중(grade mid) , 하(grade low )의 변수를 각각 "GH","GM","GL" 로 잡는다
#addmargin 함수를 이용하여 분할표에 행 렬의 주변합을 추간한다 
grade_data <- cbind(c(3,26,5),c(2,10,20),c(5,4,5))
rownames(grade_data) <-c("AH","AM","AL")
colnames(grade_data) <-c("GH","GM","GL")
addmargins(grade_data)
```

자료 분석: 3개의 범주를 가진 두가지의 특성(학업성적, 운동 성적)이 서로 영향이 있는지 독립성 검정을 한다.

귀무가설 H0 :운동을 잘하는것과 학업성적은 관련성이 없다(독립이다)

대립가설 H1:운동을 잘하는 것과 학업성적릐 관련성이 있다(독립이 아니다)


```{r,warning=FALSE}
chisq.test(grade_data)
```


통계량 확인:

검정통계량(X-squared): 25.76 (자유도 df =4)

유의 확률(p-value) :  3.538e-05 = 3.538^-5=0.002

결론:
유의 확률인 0.002는 유의수준 5% = 0.05 보다 작으므로 유의하지않다.

그렇므로 귀무 가설(H0)을 기각하고 대립가설(H1)을 채택한다.

따라서,
운동을 잘하는 것과 학업성적은 관련성이 있으며 서로 독랍이 아니라고 할 수 있다.


### 3.
어느학과 3학년 학생들의 과대표에 대한만족도를 조사해보았다. 남녀 간의 만족도에 차이가 있는지를 유의수준 1% 하에서 검정하시오


|성별 / 만족도|만족|보통|불만족|
|:---:|:---:|:---:|:---:|
|남|15|4|1|
|여|10|8|3|

```{r}
# 만족도 데이터(Satisfaction_data) 분할표 만들기

#만족도 :  만족(Good) , 보통(Normal) , 불만족(NotGood)
#성별 : 남(Boy), 여(Girl) 

sat_data <- cbind(c(15,10),c(4,8),c(1,3))
rownames(sat_data) <-c("Boy","Girl")
colnames(sat_data) <-c("Good","Normal","NotGood")

sat_data
```

자료 분석: 
속성 남,여를 가진 부모집단(subpopulation) 각각으로부터 만족도의 자료를 추출한 경우이며 분할표에서 부모집단의 비율이 동일한가를 검정한다.(동일성 검정)

귀무가설 H0 :남성과 여성의 만족도는 차이가 없다(동일하다)
(p1j = p2j,   j = 만족, 보통, 불만족)

대립가설 H1:H0가 아니다


```{r,warning=FALSE}
chisq.test(sat_data)
```


통계량 확인:

검정통계량(X-squared): 3.311 (자유도 df =2)

유의 확률(p-value) : 0.191

결론:
유의 확률인 0.191는 유의수준 1% = 0.01 보다 크므로 유의하다.

그렇므로 귀무 가설(H0)을 기각하지 않는다.

따라서,
남성과 여성의 만족도는 차이가 없다(동일하다) 라고 할 수있다.
















