---
title: "상관분석과 회귀분석"
author: "201803430 조성현"
date: "6/10/2021"
output: html_document

```{r setup, include=FALSE}
knitr::opts_chunk$set(echo = TRUE)
```

##### 문제)

어느 병원에서 흡연자들을 대상으로 하루 흡연량이 폐암 발생 후 사망시점에 미치는 영향을 알아보기 위해 조사한 것이다.

R 을 이용하여 다음에 답하시오


||||||||||||
|:---:|:---:|:---:|:---:|:---:|:---:|:---:|:---:|:---:|:---:|:---:|
|하루 흡 연 수(daily)|5|7|9|11|13|15|17|19|21|23|
|기간(단위: 월)(period)|36|30|25|23|20|15|12|9|5|3|
||||||||||||


```{r,echo = F}
#make a data set, 
daily <-c(5,	7,	9,	11,	13,	15,	17,	19,	21,	23)
period <-c(36,30,25,23,20,15,12,9,5,3)
smoke= data.frame(daily,period)
smoke
```

##### 1.	
산점도를 그리고, 표본상관계수를 추정하고 상관관계가 존재하는지 검정하시오 

```{r,echo = F}
#make scatter plot
plot(x=daily,y=period)          
#plot(formula=period~daily, data=smoke)
```

```{r,echo =F}
#correlationtest with a pearson method
cor(daily,period)
cor.test(daily,period,method ="pearson")
```

##### 2.	
분산분석표를 작성하고 추정된 회귀직선이 유의한지 유의수준 5% 하에서 검정하시오.

2-1.분산분석표
```{r,echo=F}
mod = aov(period~daily,data=smoke)
summary(mod)
```

2-2.회귀 직선 추정 

```{r,echo = F}
mod1 <- lm(smoke$period ~ smoke$daily)
summary(mod1)
# y = 42.83 - 1.788x
#Adjusted-R squared: 0.989
par(mfrow=c(2,2))
plot(mod1)
```

##### 3.	
결정계수를 구하고 그 의미를 설명하시오. 
```{r,echo=F,results='hide'}
mod <- lm(smoke$period ~ smoke$daily)
summary(mod)
```

결정 계수 ( R squared ) : 0.989

회귀분석을 통해 구한 결정계수는, 추정된 회귀식이  자료를 98.9% 설명한다 라는 의미를 보여준다.



##### 4.	
회귀모형 추정식을 쓰고, 의미를 설명하시오.

추정식:
y = 42.83 - 1.788x 

(y=period(폐암 발생 후 사망 시점), x = daily(하루 흡연 수))



##### 5.
회귀모형에서 오차에 대한 가정을 쓰고, 자료가 회귀모형을 적용하기에 적절한지 설명하시오
```{r}

```

##### 6.
하루 흡연 수가 10인 경우, 폐암 발생 후 예상되는 사망시점은? 
```{r}
x = 10
y = 42.83 - 1.788 * x 

print(y)
# y = 24.95 (1 month)

# 1year 12 month =  365 day , 1 month estimate 30.417 days

#if 1 month = 30.417days
#    0.95 month =  30.417 *0.95 days
#
print(0.95 * 30.417)
```
예상되는 사망시점

폐암 발생 후 24.95 월후 

폐암 발생 후 약 2 년 28일 






